# 固定资产销账

提问人：fengyioo 时间：2018-03-14 11:26:24
请教陈版：基本情况： A公司为上市公司， 2010 年 5 月对房屋建筑物进行装修，装修费为 1000 万元。对装修费，A公司将其计入固定资产—房屋建筑物装修归集，折旧年限为 5 年，残值率为 0 。 2015 年 5 月，A公司已经将该项房屋建筑物摊销完毕，即净值为 0 。 按照上市公司的审计报告披露格式，净值为 0 的固定资产，也是需要披露固定资产原值和累计折旧。
问题： 在会计准则允许的前提下，有什么办法可以在审计报告中不披露装修费的原值和累计折旧？若有办法，是否会涉及上市公司董事会审批等程序？

回答人：chenyiwei
如果该装修仍在使用中，不满足报废核销的条件，则应仍然分别体现原值和累计折旧。不知道该公司不希望披露装修费的原值和累计折旧是出于何种动机？

提问人：风格的话 时间：2018-03-14 20:53:29
重分类到长期待摊费用

回答人：chenyiwei
自有房产或融资租入房产的装修作为长期待摊费用不合适，应作为固定资产。